【裁判字號】    95,訴,369
【裁判日期】    950606
【裁判案由】    違反毒品危害防制條例
【裁判全文】
臺灣屏東地方法院刑事判決               95年度訴字第369號
公  訴  人  臺灣屏東地方法院檢察署檢察官
被      告  甲○○
                      號
上列被告因違反毒品危害防制條例案件，經檢察官提起公訴（95
年度毒偵字第427 號），嗣因被告就被訴犯罪事實為有罪之陳述
，並聽取當事人意見後，本院裁定改依簡式審判程序並判決如下
：
    主  文
甲○○連續施用第一級毒品，累犯，處有期徒刑壹年貳月。
    事  實  及  理  由
一、被告甲○○前於民國87年間因施用毒品案件，經本院以87年
    度毒聲字第868 號裁定送觀察勒戒後，認有繼續施用毒品之
    傾向，復經本院87年度毒聲字裁定1055號裁定強制戒治，因
    其成效經評定為合格，由本院以88年度毒聲字第793 號裁定
    停止戒治並交付保護管束，然於保護管束期間，仍有施用毒
    品之情事，經本院以88年度毒聲字第1470號裁定撤銷停止戒
    治，再施以強制戒治，而於89年4 月5 日強制戒治期滿執行
    完畢釋放，並由臺灣屏東地方法院檢察署檢察官於89年4 月
    13 日 以89年度戒毒偵字第136 號為不起訴處分確定；又因
    施用毒品案件，經檢察官聲請強制戒治並提起公訴，強制戒
    治部分，經本院以90年度毒聲字第581 號裁定強制戒治後，
    因其成效經評定為合格，由本院以91年度毒聲字第32號裁定
    停止戒治並交付保護管束，然於保護管束期間，仍有施用毒
    品之情事，乃經本院以91年度毒聲字第408 號裁定撤銷停止
    戒治，再施以強制戒治，於91年9 月3 日強制戒治期滿執行
    完畢出戒治處所另續徒刑之執行，而起訴部分則經本院以90
    年度訴字第201 號判決判處施用第一級毒品有期徒刑1 年，
    施用第二級毒品有期徒刑7 月，應執行有期徒刑1 年5 月，
    被告不服提起上訴後撤回上訴確定；再因施用毒品案件，經
    本院91年度訴字第307 號判決判處有期徒刑8 月，被告不服
    提起上訴，經臺灣高等法院高雄分院以91年度上訴字第1282
    號判決駁回上訴確定。另因施用毒品案件，經本院以94年度
    訴字第616 號判決判處有期徒刑1 年確定。詎其仍不知悔改
    ，於上開強制戒治執行完畢釋放後5 年內，復基於施用第一
    級毒品海洛因之概括犯意，自94年12月17日起至95年1 月5
    日止，在屏東縣屏東市○○里○○路870 巷5 弄5 號住處，
    將第一級毒品海洛因加水稀釋，以注射針筒注射手臂之方式
    ，施用第一級毒品海洛因多次。嗣於95年1 月6 日2 時30分
    許，為警查獲。
二、上開犯罪事實業據被告於本院審理時坦承不諱；又被告為警
    查獲後所採集之尿液，經送驗後確呈嗎啡陽性反應，有卷存
    台灣檢驗科技股份有限公司95年1 月18日編號KＺ0000000000
    0 號濫用藥物尿液檢驗報告1 紙可證；又被告有上開戒毒療
    程，亦有卷存臺灣高等法院被告前案紀錄表1 紙可參，是被
    告於上開強制戒治執行完畢釋放後5 年內，於上開時、地連
    續施用海洛因多次之犯行，應可認定。
三、查海洛因係屬毒品危害防制條例第2 條第2 項第1 款所規定
    之第一級毒品，核被告所為，係犯毒品危害防制條例第10條
    第1 項施用第一級毒品罪。被告持有毒品，復進而施用，其
    持有毒品之低度行為，為施用毒品之高度行為所吸收，不另
    論罪。又其先後多次施用第一級毒品海洛因犯行，時間緊接
    ，方法相同，所犯係構成要件相同之罪，顯係基於概括犯意
    為之，為連續犯，應依刑法第56條之規定，以一罪論，並加
    重其刑。再者，被告於90年間，因施用毒品案件，經本院以
    90年度訴字第201 號判決判處施用第一級毒品有期徒刑1 年
    ，施用第二級毒品有期徒刑7 月，應執行有期徒刑1 年5 月
    ，被告不服提起上訴後撤回上訴確定；再因施用毒品案件，
    經本院91年度訴字第307 號判決判處有期徒刑8 月，被告不
    服提起上訴，經臺灣高等法院高雄分院以91年度上訴字第12
    82號判決駁回上訴確定，2 案接續執行而於93年3 月28日縮
    短刑期假釋出監，甫於93年8 月28日因縮短刑期假釋期滿，
    未經撤銷以執行完畢論，有上開臺灣高等法院被告前案紀錄
    表1 紙可證，其受有期徒刑執行完畢後，於5 年以內再犯
    本件最重本刑為有期徒刑以上之罪，為累犯，應依刑法第47
    條之規定，加重其刑，並依刑法第70條規定，遞加重之。本
    院審酌被告有多次施用毒品前科，有上開臺灣高等法院被告
    全國前案紀錄表可證，其素行非佳，惟被告於本院審理時即
    能坦承犯行，犯後態度良好，而其施用毒品行為於本質上係
    屬自我戕害行為，並未對社會造成直接而過鉅之損害，反社
    會性之程度應屬較低等一切情狀，酌情量處如主文所示之刑
    ，以示懲戒。
四、據上論斷，應依刑事訴訟法第273 條之1 第1 項、第299 條
    、第284 條之1 ，毒品危害防制條例第10條第1 項，刑法第
    11條前段、第56條、第47條，判決如主文。
中    華    民    國    95    年    6     月    6     日
                  刑事第一庭    法  官  曾吉雄
以上正本證明與原本無異。
如不服本判決應於收受本判決送達後十日內向本院提出上訴書狀，
其未敘述上訴理由者，並得於提起上訴後十日內向本院補提理由
書狀（均須按他造當事人之人數附繕本）「切勿逕送上級法院」
                                書記官  潘美碧
中    華    民    國    95    年    6     月    6     日
附錄本判決之論罪法條：
毒品危害防制條例第10條第1項：
施用第一級毒品者，處6月以上5年以下有期徒刑。


司法院資訊處製作；財團法人民間司法改革基金會備份。
